臺灣板橋地方法院民事判決　　　　　　　99年度簡上字第43號
上　訴　人　陳黃梅（即黃梅）
訴訟代理人　陳育晏
上　訴　人　戴惠惠
　　　　　　顏君璞原名顏君樸.
兼前列一人
訴訟代理人　黃月霞即顏黃月霞.
上　訴　人　鄭光勇
　　　　　　楊靜宜
　　　　　　王荷蕉
兼前列三人共同
訴訟代理人　簡松柏
上　訴　人　郭曉蓮
　　　　　　王巧雲
　　　　　　鄭素慧
　　　　　　王春才
　　　　　　王慧萍
　　　　　　王偉杰
兼前列六人共同
訴訟代理人　李煙
上　訴　人　陳春蘭
訴訟代理人　曹祥明
上　訴　人　傅阿友
　　　　　　陳鳳妹
前列十八位上訴人
共同訴訟代理人　孫寅律師
被上訴人　　陳桂香
　　　　　　陶冬雲
　　　　　　賀陳君子
　　　　　　賀文鳳
　　　　　　韓翠娥
　　　　　　李美金
　　　　　　金張月桂
　　　　　　曹秀蘭
　　　　　　顧香蘭
　　　　　　徐一鳴
　　　　　　徐宗正
　　　　　　徐秀蓮
　　　　　　　　　　　號3樓
　　　　　　彭文鳳
　　　　　　葉菊芬
　　　　　　　　　　　號5樓
　　　　　　金詩縈
　　　　　　　　　　　號5樓
　　　　　　梁有貞
　　　　　　梁有平
　　　　　　王金英
　　　　　　孫桂花
　　　　　　徐陳桂領
兼前列二十人共同
訴訟代理人　徐宗林
上列當事人間請求給付會款事件，上訴人對於中華民國99年1 月
4 日臺灣板橋地方法院板橋簡易庭98年度板簡字第500 號第一審
判決提起上訴，經本院於99年12月15日言詞辯論終結，判決如下
：
    主  文
原判決關於命上訴人陳黃梅應給付如附件附表1 所示之被上訴人
各如附件附表1 所示之金額及均自民國九十八年八月二十九日起
至清償日止按年息百分之五計算之利息，及該部分假執行之宣告
暨訴訟費用之裁判，均廢棄。
原判決關於命上訴人戴惠惠應給付如附件附表2 所示之被上訴人
各如附件附表2 所示之金額及均自民國九十八年三月十八日起至
清償日止按年息百分之五計算之利息，及該部分假執行之宣告暨
訴訟費用之裁判，均廢棄。
原判決關於命上訴人顏君璞應給付如附件附表4 所示之被上訴人
各如附件附表4 所示之金額及均自民國九十八年三月二十日起至
清償日止按年息百分之五計算之利息，及該部分假執行之宣告暨
訴訟費用之裁判，均廢棄。
原判決關於命上訴人王荷蕉應給付如附件附表9 所示之被上訴人
各如附件附表9 所示之金額及均自民國九十八年三月三十一日起
至清償日止按年息百分之五計算之利息，及該部分假執行之宣告
暨訴訟費用之裁判，均廢棄。
原判決關於命上訴人黃月霞（即顏黃月霞）給付超過附表壹之一
所示之金額部分，及該部分假執行之宣告暨訴訟費用之裁判，均
廢棄。
原判決關於命上訴人鄭光勇給付超過附表壹之二所示之金額部分
，及該部分假執行之宣告暨訴訟費用之裁判，均廢棄。
原判決關於命上訴人王慧萍給付超過附表壹之三所示之金額部分
，及該部分假執行之宣告暨訴訟費用之裁判，均廢棄。
原判決關於命上訴人楊靜宜給付超過附表壹之四所示之金額部分
，及該部分假執行之宣告暨訴訟費用之裁判，均廢棄。
原判決關於命上訴人鄭素慧給付超過附表壹之五所示之金額部分
，及該部分假執行之宣告暨訴訟費用之裁判，均廢棄。
原判決關於命上訴人簡松柏給付超過附表壹之六所示之金額部分
，及該部分假執行之宣告暨訴訟費用之裁判，均廢棄。
原判決關於命上訴人王春才給付超過附表壹之七所示之金額部分
，及該部分假執行之宣告暨訴訟費用之裁判，均廢棄。
原判決關於命上訴人郭曉蓮給付超過附表壹之八所示之金額部分
，及該部分假執行之宣告暨訴訟費用之裁判，均廢棄。
原判決關於命上訴人李煙給付超過附表壹之九所示之金額部分，
及該部分假執行之宣告暨訴訟費用之裁判，均廢棄。
原判決關於命上訴人王巧雲給付超過附表壹之十所示之金額部分
，及該部分假執行之宣告暨訴訟費用之裁判，均廢棄。
原判決關於命上訴人王偉杰給付超過附表壹之十一所示之金額部
分，及該部分假執行之宣告暨訴訟費用之裁判，均廢棄。
原判決關於命上訴人陳春蘭給付超過附表壹之十二所示之金額部
分，及該部分假執行之宣告暨訴訟費用之裁判，均廢棄。
原判決關於命上訴人傅阿友給付超過附表壹之十三所示之金額部
分，及該部分假執行之宣告暨訴訟費用之裁判，均廢棄。
原判決關於命上訴人陳鳳妹給付超過附表壹之十四所示之金額部
分，及該部分假執行之宣告暨訴訟費用之裁判，均廢棄。
前開第一項至第十八項廢棄部分，被上訴人在第一審簡易之訴駁
回。
上訴人鄭光勇、王慧萍、楊靜宜、鄭素慧、王春才、郭曉蓮、王
巧雲、王偉杰、陳春蘭、傅阿友、陳鳳妹、黃月霞（即顏黃月霞
）、簡松柏、李煙其餘上訴駁回。
第一審訴訟費用（除確定部分外）及第二審訴訟費用由上訴人鄭
光勇、王慧萍、楊靜宜、鄭素慧、王春才、郭曉蓮、王巧雲、王
偉杰、陳春蘭、傅阿友、陳鳳妹、黃月霞（即顏黃月霞）、簡松
柏、李煙負擔十分之六，餘由被上訴人負擔。
    事實及理由
一、被上訴人於原審起訴主張：兩造於民國92年3 月間，參加訴
    外人戴杏芳為會首之合會，連同會首共161 人，每會新台幣
    （下同）3,000 元，採外標方式，於每月5 日及20日開標，
    合會期間自92年3 月5 日起至98年11月5 日止（下稱系爭合
    會）。惟會首戴杏芳於97年5 月5 日即第125 期未主持開標
    即倒會，致合會不能繼續進行。被上訴人等均為活會會員，
    上訴人等均為死會會員，其中上訴人戴惠惠有2 支死會，標
    金分別為550 元、520 元；其餘上訴人均各有1 支死會，標
    金分別為陳黃梅（即黃梅）1,820 元、顏君璞820 元、鄭光
    勇700 元、王慧萍700 元、楊靜宜700 元、鄭素慧700 元、
    王荷蕉700 元、王春才700 元、郭曉蓮700 元、王巧雲700
    元、王偉杰700 元、陳春蘭1,600 元、傅阿友1,300 元、陳
    鳳妹2,300 元、黃月霞（即顏黃月霞）1,810 元、簡松柏70
    0 元、李煙760 元。而系爭合會自會首倒會迄今，已達兩期
    以上，是依民法第709 條之9 第1 、3 項規定，上訴人等人
    依法應將各期會款於每次標會期日平均交付予各得標會員，
    且上訴人等人遲延交付均已達兩期之總額，被上訴人依法可
    請求上訴人給付全部會款。爰依合會之法律關係提起本訴，
    請求上訴人給付被上訴人金張月桂5 支活會、顧香蘭、徐一
    鳴各3 支活會、徐秀蓮、葉菊芬、徐陳桂領、徐宗林各2 支
    活會，其餘被上訴人各1 支活會，合計共33支活會應得之會
    款等語，並求為判決：(一)上訴人陳黃梅應給付被上訴人各如
    附件附表1 所示之金額，及均自起訴狀繕本送達翌日起至清
    償日止按年息5%計算之利息。(二)上訴人戴惠惠應給付被上訴
    人各如附件附表2 所示之金額，及均自起訴狀繕本送達翌日
    起至清償日止按年息5%計算之利息。(三)上訴人黃月霞應給付
    被上訴人各如附件附表3 所示之金額，及均自起訴狀繕本送
    達翌日起至清償日止按年息5%計算之利息。(四)上訴人顏君璞
    應給付被上訴人各如附件附表4 所示之金額，及均自起訴狀
    繕本送達翌日起至清償日止按年息5%計算之利息。(五)上訴人
    鄭光勇應給付被上訴人各如附件附表5 所示之金額，及均自
    起訴狀繕本送達翌日起至清償日止按年息5%計算之利息。(六)
    上訴人王慧萍應給付被上訴人各如附件附表6 所示之金額，
    及均自起訴狀繕本送達翌日起至清償日止按年息5%計算之利
    息。(七)上訴人楊靜宜應給付被上訴人各如附件附表7 所示之
    金額，及均自起訴狀繕本送達翌日起至清償日止按年息5%計
    算之利息。(八)上訴人鄭素慧應給付被上訴人各如附件附表8
    所示之金額，及均自起訴狀繕本送達翌日起至清償日止按年
    息5%計算之利息。(九)上訴人王荷蕉應給付被上訴人各如附件
    附表9 所示之金額，及均自起訴狀繕本送達翌日起至清償日
    止按年息5%計算之利息。(十)上訴人簡松柏應給付被上訴人各
    如附件附表10所示之金額，及均自起訴狀繕本送達翌日起至
    清償日止按年息5%計算之利息。(十一)上訴人王春才應給付被上
    訴人各如附件附表11所示之金額，及均自起訴狀繕本送達翌
    日起至清償日止按年息5%計算之利息。(十二)上訴人郭曉蓮應給
    付被上訴人各如附件附表12所示之金額，及均自起訴狀繕本
    送達翌日起至清償日止按年息5%計算之利息。(十三)上訴人李煙
    應給付被上訴人各如附件附表13所示之金額，及均自起訴狀
    繕本送達翌日起至清償日止按年息5%計算之利息。(十四)上訴人
    王巧雲應給付被上訴人各如附件附表14所示之金額，及均自
    起訴狀繕本送達翌日起至清償日止按年息5%計算之利息。(十五)
    上訴人王偉杰（原判決誤為王偉偉）應給付被上訴人各如附
    件附表15所示之金額，及均自起訴狀繕本送達翌日起至清償
    日止按年息5%計算之利息。(十六)上訴人陳春蘭應給付被上訴人
    各如附件附表16所示之金額，及均自起訴狀繕本送達翌日起
    至清償日止按年息5%計算之利息。(十七)上訴人傅阿友應給付被
    上訴人各如附件附表17所示之金額，及均自起訴狀繕本送達
    翌日起至清償日止按年息5%計算之利息。(十八)上訴人陳鳳妹應
    給付被上訴人各如附件附表18所示之金額，及均自起訴狀繕
    本送達翌日起至清償日止按年息5%計算之利息。(十九)被告廖純
    整應給付被上訴人各如附件附表19所示之金額，及均自起訴
    狀繕本送達翌日起至清償日止按年息5%計算之利息。【原審
    判決被上訴人全部勝訴，上訴人陳黃梅等18人不服，提起上
    訴。被告廖純整則未聲明不服，此部分已告確定。被上訴人
    就上訴人陳黃梅等18人之上訴則為答辯聲明：上訴駁回。】
二、上訴人則抗辯：
  (一)被上訴人應就其等為活會會員負舉證之責：
    本件訴訟標的乃積極請求給付之訴，而非消極確認之訴，且
    系爭合會歷次得標均有得標人簽名之紀錄可供查證，各會員
    究竟是死會或活會？死會會員得標日期、金額，並非客觀上
    無法證明，自應由被上訴人負舉證之責。又被上訴人王金英
    於本件99年4 月26日準備程序期日主張其有2 支活會，惟於
    原審98年4 月22日所提民事補充理由狀所附之附件2 「應收
    債權明細表」卻記載王金英僅有1 支活會，足見王金英前後
    說法不一，無足採信。被上訴人曹秀蘭原本向自救會登記為
    1 支死會，0 活會，此有「會首：戴杏芳/ 期間92.3.5-98.
    11.5/ 已標之死會應收會錢名單」可稽，惟本件99年4 月26
    日準備程序期日，曹秀蘭主張其有1 活會、1 死會。顯見曹
    秀蘭對於自己究竟有無活會，前後供述不一，無足採信。其
    他被上訴人同樣僅口頭上說明自己活會數，同樣無法舉證證
    明，是否有虛報活會數情形，亦不能憑被上訴人片面說法而
    採信之。
  (二)被上訴人應就其等所提出上訴人應繳納明細表之真實性負舉
    證之責：
    縱認上訴人應就被上訴人非活會負舉證之責，亦不能免除被
    上訴人對於其等所提出上訴人應繳納明細表為真正此一積極
    事實負舉證之責。且上訴人於原審已爭執被上訴人所提上訴
    人應繳納明細表之真正。
  (三)另被上訴人徐宗正、彭文鳳、梁有貞各有1 支死會，故縱使
    被上訴人為活會（上訴人否認），前開3 人亦應給付會款予
    被上訴人。
  (四)上訴人陳黃梅並未參加系爭合會，而係遭會首戴杏芳虛列姓
    名於系爭合會之會單中，戴杏芳於倒會之前所繳交與得標會
    員之會款，均由戴杏芳收取，陳黃梅並不知悉有參與系爭合
    會之情事，亦未於系爭合會之會單上簽名，且戴杏芳亦出具
    切結書，證明陳黃梅並未參與系爭合會。
  (五)系爭合會會單編號112 、129 號之林秀麗、李秀銖2 人為上
    訴人黃月霞之友人，與黃月霞同為死會，而上訴人顏君璞為
    黃月霞之子，為活會。系爭合會倒會後，黃月霞曾代收林秀
    麗、李秀銖2 人之死會會款予被上訴人孫桂花，每期付款12
    ,230元，並向孫桂花收取顏君璞活會每期分得之5,000 元，
    此有「戴杏芳互助會之自救委員會─收款紀錄明細表」可稽
    ，足證顏君璞為活會。
  (六)上訴人戴惠惠2 會均為活會，其會款均是繳給會首戴杏芳，
    因戴杏芳是戴惠惠的姊姊，戴惠惠並沒有標過會，戴杏芳亦
    未以戴惠惠之名義標會。
  (七)被上訴人於原審98年4 月22日自行提出民事補充理由狀所附
    附件2 「應收債權明細表」中，記載活會21人共33支活會，
    於另件鈞院97年度板簡字第2382號給付會款事件調解時，稱
    有活會52人，審理時稱有活會23人共35活會，另於本件99年
    10月25日準備程序期日復改稱有44活會，被上訴人對於活會
    數歷次說法反覆，更無法舉證證明，其等是否真為活會會員
    ，容非無疑。
  (八)併為上訴聲明：1.原判決廢棄。2.被上訴人在第一審之訴駁
    回。
三、兩造不爭執事項：
  (一)訴外人戴杏芳於92年3 月間自任會首，召集系爭連同會首共
    161 人之合會，每會3,000 元，採外標方式，於每月5 日及
    20日開標，合會期間自92年3 月5 日起至98年11月5 日止。
    被上訴人21人及上訴人戴惠惠、顏君璞、鄭光勇、王慧萍、
    楊靜宜、鄭素慧、王荷蕉、王春才、郭曉蓮、王巧雲、王偉
    杰、陳春蘭、傅阿友、陳鳳妹、黃月霞（即顏黃月霞）、簡
    松柏、李煙均為會員。惟會首戴杏芳於97年5 月5 日第125
    期未開標並倒會，致系爭合會不能繼續進行。
  (二)被上訴人陳桂香、陶冬雲、賀陳君子、賀文鳳、韓翠娥、李
    美金、金張月桂、曹秀蘭、顧香蘭、徐一鳴、徐宗正、徐秀
    蓮、彭文鳳、葉菊芬、金詩縈、梁有貞、梁有平、徐陳桂領
    、徐宗林，與訴外人顏傅清、梁友學、章蘭花、陳香蘭等23
    人，前曾共同以其等為訴外人戴杏芳所召集之系爭合會之活
    會會員，戴杏芳自97年5 月5 日起倒會不繳納會款為由，聲
    請本院對戴杏芳發支付命令，經本院於97年7 月10日核發97
    年度促字第33508 號支付命令，戴杏芳未於該支付命令送達
    後20日內向本院提出異議，而告確定，業經本院調閱上開支
    付命令卷。
  (三)系爭合會會首戴杏芳因冒標系爭合會，而涉行使偽造私文書
    罪嫌，經本院98年度訴字第4192號刑事判決有罪確定，業經
    本院調閱上開刑事偵審卷。
四、就被上訴人是否為活會會員，及其等之活會會數部分：
    被上訴人主張：其等均為系爭合會之活會會員，並於本件請
    求上訴人給付被上訴人金張月桂5 支活會、顧香蘭、徐一鳴
    各3 支活會、徐秀蓮、葉菊芬、徐陳桂領、徐宗林各2 支活
    會，其餘被上訴人各1 支活會，合計共33支活會之應分得會
    款等語。惟上訴人辯稱：被上訴人應就其等為活會負舉證之
    責等語。然就系爭合會究竟尚有多少活會、何人為活會、死
    會、死會標金數額為何等，兩造皆表示無法完全知悉，亦均
    無法為具體、完整之陳述。而查：系爭合會自92年3 月5 日
    起至97年5 月5 日止倒會時止，每月開標2 次，已進行開標
    之次數、會期均甚長，又皆由會首戴杏芳負責開標、收取會
    錢，足徵就系爭合會究竟何人為活會、死會乙節，當屬會首
    知之最詳。且被上訴人陳稱：其等有對會首戴杏芳聲請核發
    支付命令確定，戴杏芳並因冒標系爭合會所涉偽造文書之刑
    事案件，亦經刑事庭法院認定其等確為活會會員，可證其等
    為活會等語。經查：
  (一)被上訴人陳桂香、陶冬雲、賀陳君子、賀文鳳、韓翠娥、李
    美金、金張月桂、曹秀蘭、顧香蘭、徐一鳴、徐宗正、徐秀
    蓮、彭文鳳、葉菊芬、金詩縈、梁有貞、梁有平、徐陳桂領
    、徐宗林，與訴外人顏傅清、梁友學、章蘭花、陳香蘭等23
    人，前曾共同以其等為訴外人戴杏芳所召集之系爭合會之活
    會會員，其中金張月桂有5 支活會、顧香蘭、徐一鳴各有3
    支活會、徐秀蓮、葉菊芬、徐陳桂領、徐宗林各有2 支活會
    ，其餘之人各有1 支活會，惟戴杏芳自97年5 月5 日起倒會
    ，而未繳納會款為由，聲請本院對戴杏芳發支付命令，經本
    院於97年7 月10日核發97年度促字第33508 號支付命令，戴
    杏芳未於該支付命令送達後20日內向本院提出異議，而告確
    定，並經本院調閱上開支付命令卷。是會首戴杏芳對於上開
    會員均為活會會員，及其等有上開活會會數一節，既無異議
    ，可證上開被上訴人確均為系爭合會之活會會員。
  (二)又會首戴杏芳於本院98年度訴字第4192號偽造文書之刑事案
    件審理時，於98年12月30日所提陳報狀，及於99年2 月5 日
    準備程序期日陳稱：系爭合會會員金張月桂有5 支活會；顧
    香蘭有3 支活會；彭文鳳有1 支死會、1 支活會；葉菊芬有
    2 支活會；梁有貞、梁有平等人名下有1 支死會、2 支活會
    ；徐一鳴、徐陳桂領、徐宗正、徐宗林、徐秀蓮等11會中，
    有10支活會，1 支死會等語（見上開刑事卷第41頁、第57頁
    ）。
  (三)茲依上開及下列事證，審酌如下：
  1.被上訴人陳桂香於本件99年3 月22日準備程序期日陳稱：其
    參加1 會，即會單編號5 號（註：系爭合會會單上會員名單
    之編號為本院所編，參本院二審卷第123 頁），為活會等語
    （見本院二審卷第121 頁反面），與其在本院98年度訴字第
    4192號刑事案件99年5 月11日審判期日所證相符（見上開刑
    事卷第77頁），且會首戴杏芳於上開刑事案件99年9 月28日
    審判期日，亦到庭表示對陳桂香上開證詞沒有意見（見上開
    刑事卷第341 、342 頁），並就陳桂香前開聲請本院核發之
    支付命令無異議，是陳桂香為活會會員，有1 支活會，應堪
    認定。
  2.被上訴人陶冬雲於本件99年3 月22日準備程序期日陳稱：其
    參加2 會，即會單編號31、32號，1 支活會、1 支死會等語
    （見本院二審卷第121 頁反面），與其在本院98年度訴字第
    4192號刑事案件99年5 月11日審判期日所證相符（見上開刑
    事卷第77頁反面），且會首戴杏芳於上開刑事案件99年9 月
    28日審判期日，亦到庭表示對陶冬雲上開證詞沒有意見（見
    上開刑事卷第341 頁），並就陶冬雲前開聲請本院核發之支
    付命令無異議，是陶冬雲為活會會員，尚有1 支活會，應堪
    認定。
  3.被上訴人王金英於本件99年4 月26日準備程序期日陳稱：其
    參加2 會，即會單編號33、34號，均為活會等語（見本院二
    審卷第176 頁），與其在本院98年度訴字第4192號刑事案件
    99年7 月27日審判期日所證相符（見上開刑事卷第247 至24
    8 頁），且會首戴杏芳於上開刑事案件99年9 月28日審判期
    日，亦到庭表示對王金英上開證詞沒有意見（見上開刑事卷
    第341 頁），是王金英為活會會員，且有2 支活會，應堪認
    定。雖王金英提起本件訴訟，僅主張及請求1 支活會之權利
    及應分得之會款，惟並未逾其得請求之範圍，自無不可。
  4.被上訴人孫桂花於本件99年3 月22日準備程序期日陳稱：其
    參加1 會，即會單編號50號，為活會等語（見本院二審卷第
    122 頁），與其在本院98年度訴字第4192號刑事案件99年8
    月25日審判期日所證相符，且孫桂花當日並證稱：伊與會首
    戴杏芳、會首母親戴金彩為30多年之鄰居，系爭合會之會款
    有時交給戴杏芳，有時交給戴金彩，看到誰就給誰，絕大部
    分的錢都是交給戴金彩，所以何人是死會，何人是活會，戴
    金彩都知道，97年5 月5 日那次的會款，戴金彩有收了2 、
    30萬元，97年5 月5 日倒會當天晚上，戴金彩說她不要放錢
    ，叫伊放，伊就暫保管，戴金彩有跟伊說誰是多少錢，伊有
    登記鄰居名字下來，伊登記的是戴金彩97年5 月5 日那天收
    到的錢，伊有聽說系爭合會有人冒標，因為標金愈來愈高，
    標金本來7 、8 百元，後來到1 千多元，又到2 千多元，傳
    說有人冒標，伊等覺得奇怪，因為是伊等不認識的標走，好
    幾次伊等都標不到，因為標金太高等語（見上開刑事卷第29
    6 頁反面），且會首戴杏芳於上開刑事案件99年8 月25日、
    99年9 月28日審判期日，僅對孫桂花之證詞關於冒標部分表
    示：「她當初如果知道我冒標的話，為何她不提出呢？」等
    語，對其其餘證詞則表示沒有意見（見上開刑事卷第301 頁
    反面、第341 頁反面），於上開刑事案件偵查中（臺灣板橋
    地方法院檢察署97年度偵字第28289 號）之98年2 月26日，
    亦具狀表示其母親戴金彩有受其所託代收會款交給會員孫桂
    花以支付活會會員等語（見上開偵查卷第13頁反面）。是倘
    孫桂花非活會會員，則衡情會首戴杏芳之母親戴金彩不可能
    於97年5 月5 日將所收取之會款交予孫桂花保管處理。且系
    爭合會是否遭冒標，與對合會僅剩繳款義務之死會會員權益
    無關，而係攸關尚有標會權利之活會會員之權益，故倘孫桂
    花非活會會員，會首戴杏芳何以會為上開「她當初如果知道
    我冒標的話，為何她不提出呢？」之陳述，而未就孫桂花陳
    稱其為活會有所異議。是孫桂花應為活會會員，有1 支活會
    ，應堪認定。
  5.被上訴人賀陳君子於本件99年4 月26日準備程序期日陳稱：
    其參加1 會，即會單編號53號，為活會等語（見本院二審卷
    第169 頁），與其在本院98年度訴字第4192號刑事案件99年
    6 月15日審判期日所證相符（見上開刑事卷第144 至145 頁
    ），且會首戴杏芳於上開刑事案件99年9 月28日審判期日，
    亦到庭表示對賀陳君子上開證詞沒有意見（見上開刑事卷第
    341 頁），並就賀陳君子前開聲請本院核發之支付命令無異
    議，是賀陳君子為活會會員，尚有1 支活會，應堪認定。
  6.被上訴人賀文鳳於本件99年4 月26日準備程序期日陳稱：其
    參加1 會，即會單編號54號，為活會等語（見本院二審卷第
    169 頁），與其在本院98年度訴字第4192號刑事案件99年6
    月15日審判期日所證相符（見上開刑事卷第142 至144 頁）
    ，且會首戴杏芳於上開刑事案件99年9 月28日審判期日，亦
    到庭表示對賀文鳳上開證詞沒有意見（見上開刑事卷第341
    頁），並就賀文鳳前開聲請本院核發之支付命令無異議，是
    賀文鳳為活會會員，尚有1 支活會，應堪認定。
  7.被上訴人韓翠娥於本件99年4 月26日準備程序期日陳稱：其
    參加1 會，即會單編號58號，為活會，另編號55號（韓韻）
    係其孫女，編號56號（韓駿偉）係其孫子，編號57號（王美
    鈺）係其媳婦，編號59號（羅韓忠）係其兒子，編號60號（
    賀德芬）係其媳婦的姊姊，都是死會，死會部分均有按期繳
    款給自救會負責會計的賀文鳳等語（見本院二審卷第169 頁
    ），與其在本院98年度訴字第4192號刑事案件99年5 月11日
    審判期日所證相符（見上開刑事卷第80頁反面至82頁），且
    會首戴杏芳於上開刑事案件99年9 月28日審判期日，亦到庭
    表示對韓翠娥上開證詞沒有意見（見上開刑事卷第341 頁）
    ，並就韓翠娥前開聲請本院核發之支付命令無異議，是韓翠
    娥上開陳述，可信為真，其名下之編號58號該會仍為活會，
    ，堪予認定。
  8.被上訴人李美金主張其有參加1 會，為活會等語，經核其姓
    名與會單編號64號相符，且會首戴杏芳對於李美金前開聲請
    本院對其核發之支付命令並無異議，是李美金為活會會員，
    有1 支活會，應堪認定。
  9.被上訴人金張月桂於本件99年4 月26日準備程序期日陳稱：
    其參加5 會，即會單編號69至73號，均為活會等語（見本院
    二審卷第170 頁），核與會首會首戴杏芳於上開刑事案件審
    理時，於98年12月30日所提陳報狀陳稱：金張月桂有5 支活
    會等語相符（見上開刑事卷第41頁），且戴杏芳並就金張月
    桂前開聲請本院核發之支付命令無異議，是金張月桂為活會
    會員，尚有5 支活會，應堪認定。
  10.被上訴人曹秀蘭於本件99年4 月26日準備程序期日陳稱：
    其參加2 會，即會單編號77、78號，1 支活會、1 支死會等
    語（見本院二審卷第170 頁），與其在本院98年度訴字第41
    92號刑事案件99年5 月11日審判期日所證相符（見上開刑事
    卷第82頁反面至85頁），且會首戴杏芳於上開刑事案件99年
    9 月28日審判期日，亦到庭表示對曹秀蘭上開證詞沒有意見
    （見上開刑事卷第341 頁），並就曹秀蘭前開聲請本院核發
    之支付命令無異議，是曹秀蘭為活會會員，尚有1 支活會，
    應堪認定。
  11.被上訴人顧香蘭於本件99年4 月26日準備程序期日陳稱：
    其參加3 會，即會單編號79、80、81號，均為活會等語（見
    本院二審卷第170 頁），核與會首會首戴杏芳於上開刑事案
    件審理時，於98年12月30日所提陳報狀陳稱：顧香蘭有3 支
    活會等語相符（見上開刑事卷第41頁），且戴杏芳並就顧香
    蘭前開聲請本院核發之支付命令無異議，是顧香蘭為活會會
    員，尚有3 支活會，應堪認定。
  12.被上訴人徐一鳴於本件99年4 月26日準備程序期日陳稱：
    其參加3 會，即會單編號131 、132 、133 號，均為活會等
    語（見本院二審卷第170 頁）。被上訴人徐陳桂領於上開期
    日陳稱：其參加2 會，即會單編號134 、135 號，均為活會
    等語（見本院二審卷第171 頁）；被上訴人徐宗正於上開期
    日陳稱：其參加2 會，即會單編號136 、137 號，1 支活會
    、1 支死會等語（見本院二審卷第171 頁）。被上訴人徐宗
    林於上開期日陳稱：其參加2 會，即會單編號138 、139 號
    ，均為活會等語（見本院二審卷第171 頁）。被上訴人徐秀
    蓮於上開期日陳稱：其參加2 會，即會單編號140 、141 號
    ，均為活會等語（見本院二審卷第171 頁）。核與會首戴杏
    芳於上開刑事案件審理時，於98年12月30日所提陳報狀及該
    案99年2 月5 日準備程序期日陳稱：徐一鳴、徐陳桂領、徐
    宗正、徐宗林、徐秀蓮名下共11會，有10支活會、1 支死會
    等語相符（見上開刑事卷第41頁、第57頁）。且戴杏芳並就
    上開上訴人前開聲請本院核發之支付命令無異議，是徐一鳴
    有3支 活會、徐陳桂領有2 支活會、徐宗正有1 支活會、徐
    宗林有2 支活會、徐秀蓮有2 支活會，應堪認定。
  13.被上訴人彭文鳳於本件99年3 月22日準備程序期日陳稱：
    其參加2 會，即會單編號144 、145 號，1 支活會、1 支死
    會等語（見本院二審卷第121 頁反面至122 頁），核與會首
    戴杏芳於上開刑事案件審理時，於98年12月30日所提陳報狀
    陳稱：彭文鳳有1 支活會、1 支死會等語相符（見上開刑事
    卷第41頁），且戴杏芳並就彭文鳳前開聲請本院核發之支付
    命令無異議，是彭文鳳尚有1 支活會，應堪認定。
  14.被上訴人葉菊芬於本件99年4 月26日準備程序期日陳稱：
    其參加2 會，即會單編號154 、155 號，均為活會，其兒子
    參加1 會，即會單編號156 號（葉家豪），為死會等語（見
    本院二審卷第171 頁），核與會首會首戴杏芳於上開刑事案
    件審理時，於98年12月30日所提陳報狀陳稱：葉菊芬名下2
    會均活會等語相符（見上開刑事卷第41頁），且戴杏芳並就
    葉菊芬前開聲請本院核發之支付命令無異議，是葉菊芬為活
    會會員，尚有2 支活會，應堪認定。
  15.被上訴人金詩縈（原審判決誤載為金詩瑩）於本件99年4
     月26日準備程序期日陳稱：其參加1 會，即會單編號157
     號，為活會等語（見本院二審卷第171 頁），與其在本院
     98年度訴字第4192號刑事案件99年7 月27日審判期日所證
     相符（見上開刑事卷第144 至145 頁），且會首戴杏芳於
     上開刑事案件99年7 月27日、99年9 月28日審判期日，均
     到庭表示對金詩縈上開證詞沒有意見（見上開刑事卷第247
     、341 頁），並就金詩縈前開聲請本院核發之支付命令無
     異議，是金詩縈為活會會員，尚有1 支活會，應堪認定。
  16.被上訴人梁有貞於本件99年4 月26日準備程序期日陳稱：
    其參加2 會，即會單編號158 、159 號，1 支活會、1 支死
    會等語（見本院二審卷第171 至172 頁）；被上訴人梁有平
    於上開期日陳稱：其參加1 會，即會單編號160 號，為活會
    等語（見本院二審卷第172 頁），核與會首戴杏芳於上開刑
    事案件審理時，於98年12月30日所提陳報狀陳稱：梁有貞、
    梁有平等人名下有1 支死會、2 支活會等語相符（見上開刑
    事卷第41頁、第57頁）。且戴杏芳並就梁有貞、梁有平前開
    聲請本院核發之支付命令無異議，是梁有貞、梁有平各有1
    支活會，應堪認定。
  (四)因此，被上訴人金張月桂有5 支活會、被上訴人顧香蘭、徐
    一鳴各有3 支活會、被上訴人王金英、徐秀蓮、葉菊芬、徐
    陳桂領、徐宗林各有2 支活會，其餘被上訴人各有1 支活會
    ，合計被上訴人共34支活會。
五、就上訴人是否為死會會員，及應繳會款部分：
    查系爭合會期間自92年3 月5 日起至98年11月5 日止，於每
    月5 日及20日開標，每會3,000 元，採外標方式，已如前述
    ，是會員得標後，其後每期應繳會款，為其得標之標金加上
    3,000 元，合先敘明。茲就上訴人等是否為死會會員，及應
    繳會款為何，分述如下：
  (一)上訴人陳黃梅（即黃梅）部分：
    被上訴人主張：上訴人陳黃梅有參加系爭合會，且為死會，
    標金1820元等語。惟為陳黃梅所否認，並辯稱：其並未參加
    系爭合會，而係遭會首戴杏芳虛列姓名於會單中等語，並提
    出會首戴杏芳於99年1 月27日所出具之切結書1 份，上載：
    「... 因會員陳黃梅臨時決定無法跟會，惟當時已將會單寄
    出給各會員，故未將會員陳黃梅姓名移除，... 」等語為證
    （見本卷二審卷第32頁），雖被上訴人否認上開切結書之真
    正，然仍應由被上訴人就其等主張陳黃梅為系爭合會之死會
    會員，及標金1,820 元之事實，負舉證之責。然查：被上訴
    人彭文鳳雖陳稱：「我確實有看到上訴人陳黃梅去標會。我
    確定會首在五月份的時候，沒有出來，我們開始追死會的會
    員，上訴人陳黃梅是在97年4 月5 日或是97年3 月20日標會
    ，因為97年5 月5 日那天晚上我們在永平路會首家中，我們
    發現情況不對的時候，我們就開始整理何人為死會，何人為
    活會，會單上面確實有上訴人陳黃梅的名字，且我記得上個
    月的時候，上訴人陳黃梅有來標會，我跟會首及上訴人陳黃
    梅是在同一個道場做義工，所以整個裡面只有我認識上訴人
    陳黃梅，其他會員不認識他。」等語，惟其並陳稱：「會首
    一開始邀會的的時候，上訴人陳黃梅不想跟，後來又說要跟
    ，因為反反覆覆，所以我不確定後來他有沒有跟，只有會首
    知道。」等語（見本院二審卷第294 頁反面至295 頁），且
    陳黃梅辯稱：其完全不知道彭文鳳上開所述的標會之情況，
    其確實沒有標會，也沒有收到會錢，標會當天，其只是去看
    戴杏芳的爸媽，沒有幫戴杏芳代標，頂多只是會首在開標的
    時候，幫忙把會單打散而已等語。再者，被上訴人曹秀蘭於
    99年4 月26日準備程序期日則陳稱：「... 我有本子紀錄了
    一些標會的情形，這本子是在開標的時候紀錄的，如果開標
    沒有到場，上訴人黃月霞也會告訴我情形。... 我沒有紀錄
    何人得標，我只有紀錄標息，只有少部份有紀錄得標者。我
    的本子上紀錄第30得標者就是上訴人陳黃梅。」等語（見本
    院二審卷第170 、173 頁），並提出其記錄本影本為證，然
    其紀錄本上，記載陳黃梅係於93年6 月5 日以標金950 元得
    標（見本院二審卷第188 頁），與彭文鳳上開陳述陳黃梅得
    標日期、標金均不符。參以：會首戴杏芳於前開刑事案件偵
    查中（臺灣板橋地方法院檢察署97年度偵字第28289 號）之
    98年10月8 日檢察官偵訊時陳稱：「（問：陳黃梅有無跟會
    ？）一開始說要跟會，但會單製作出來，他就說他不要。」
    等語（見上開偵查卷第72頁）。因此，本件被上訴人既未能
    舉證證明上訴人陳黃梅為系爭合會之死會會員，及以1,820
    元之標金得標之事實，則其等請求陳黃梅應給付會款，並無
    理由。
  (二)上訴人戴惠惠部分：
    上訴人戴惠惠為會首戴杏芳之妹，其參加系爭合會2 會，即
    會單編號122 、123 號之事實，為兩造所不爭執。惟被上訴
    人主張戴惠惠2 會均為死會，其中一會標金550 元，一會標
    金520 元一節，則為戴惠惠所否認，並辯稱：其2 會均為活
    會等語。是應由被上訴人就其等上開主張負舉證之責。然被
    上訴人並未能提出任何證據證明戴惠惠2 會均為死會，自不
    能僅憑其為會首戴杏芳之妹，即推認其不可能為活會。是被
    上訴人等請求戴惠惠給付會款，並無理由。
  (三)上訴人黃月霞部分：
    被上訴人主張：黃月霞參加系爭合會1 會，即會單編號113
    號，於97年4 月5 日得標，標金1,810 元之事實，已經為黃
    月霞自認在卷，並自承：97年5 月5 日其有繳納會款4,810
    元予會首之母親戴金彩，其後自97年5 月20日起至97年9 月
    20日止，有按期繳納會款予自救會之收款人孫桂花、陳桂香
    等語（見本院二審卷第120 頁反面、原審卷(一)第75頁）。是
    被上訴人主張：黃月霞自97年10月20日起至98年11月5 日止
    （被上訴人於原審所提「被告應繳納明細表」誤載為98年11
    月20日；見原審卷(一)第136 頁），共26期，每期應繳4,810
    元，合計應繳會款為125,060 元，即屬有據。
  (四)上訴人顏君璞部分：
    上訴人顏君璞參加系爭合會1 會，即會單編號114 號之事實
    ，為兩造所不爭執，可信為真。惟被上訴人主張：顏君璞為
    死會，標金820 元之事實，則為顏君璞所否認，並辯稱：其
    仍為活會等語。而被上訴人並未能提出任何證據證明顏君璞
    為死會，是其等請求顏君璞給付會款，並無理由。
  (五)上訴人鄭光勇部分：
    被上訴人主張鄭光勇有1 死會，標金700 元，自97年5 月20
    日起未繳會款一節，業經上訴人簡松柏到庭陳稱：鄭光勇的
    部分是委託伊處理，鄭光勇參加2 會，為會單編號16、20號
    ，2 會都是死會，一會標金700 元、一會標金550 元，得標
    日期不記得，97年5 月5 日該期有繳納會款，之後就沒有繳
    納等語（見本院二審卷第121 頁）。是被上訴人本件僅主張
    及請求鄭光勇給付1 支死會，標金700 元之會款36期（即自
    97年5 月20日起至98年11月5 日止；被上訴人於原審所提「
    被告應繳納明細表」誤載為98年11月20日；見原審卷(一)第13
    6 頁），每期3,700 元，合計133,200 元，即非無據。
  (六)上訴人王慧萍部分：
    被上訴人主張王慧萍參加系爭合會1 會，即會單編號17號，
    為死會，自97年5 月20日起未繳會款一節，為王慧萍所不爭
    執。惟被上訴人主張王慧萍之死會標金為700 元，則為上訴
    人所否認，被上訴人就此未能舉證證明，且上訴人李煙到庭
    陳稱：王慧萍的部分都是伊處理的，王慧萍參加1 會，即會
    單編號17號，為死會，確實的標期伊忘了，標金520 元，97
    年5 月5 日該期有繳納，但是之後就沒有繳了等語（見本院
    二審卷第121 頁），是僅得認王慧萍之標金為520 元。因此
    ，王慧萍應給付之會款，為97年5 月20日起至98年11月5 日
    止（被上訴人於原審所提「被告應繳納明細表」誤載為98年
    11月20日；見原審卷(一)第136 頁），共36期，每期3,520 元
    ，合計126,720 元。
  (七)上訴人楊靜宜部分：
    被上訴人主張楊靜宜參加系爭合會1 會，即會單編號18號，
    為死會，自97年5 月20日起未繳會款一節，為楊靜宜所不爭
    執。惟被上訴人主張楊靜宜之死會標金為700 元，則為上訴
    人所否認，被上訴人就此未能舉證證明，且上訴人簡松柏到
    庭陳稱：楊靜宜的部分是委託伊處理，為會單編號18號，目
    前死會，標金是620 元，97年5 月5 日該期有繳納，之後沒
    有繳納，何時標到伊忘記了等語（見本院二審卷第121 頁）
    ，是僅得認楊靜宜之標金為620 元。因此，楊靜宜應給付之
    會款，為97年5 月20日起至98年11月5 日止（被上訴人於原
    審所提「被告應繳納明細表」誤載為98年11月20日；見原審
    卷(一)第136 頁）共36期，每期3,620 元，合計130,320元。
  (八)上訴人鄭素慧部分：
    被上訴人主張鄭素慧參加系爭合會1 會，即會單編號19號，
    為死會，自97年5 月20日起未繳會款一節，為鄭素慧所不爭
    執。惟被上訴人主張鄭素慧之死會標金為700 元，則為上訴
    人所否認，被上訴人就此未能舉證證明，且上訴人李煙到庭
    陳稱：鄭素慧的部分都是伊處理的，為會單上編號19號，目
    前死會，標金530 元，標期伊不知道，97年5 月5 日該期有
    繳，之後沒有繳等語（見本院二審卷第121 頁），是僅得認
    鄭素慧之標金為530 元。因此，鄭素慧應給付之會款，為97
    年5 月20日起至98年11月5 日止（被上訴人於原審所提「被
    告應繳納明細表」誤載為98年11月20日；見原審卷(一)第136
    頁）共36期，每期3,530 元，合計127,080 元。
  (九)上訴人王荷蕉部分：
    被上訴人主張王荷蕉參加系爭合會1 會，即會單編號21號（
    會單上誤載為「王荷嬌」）一節，為王荷蕉所不爭執。惟被
    上訴人主張王荷蕉為死會，標金為700 元，則為上訴人王荷
    蕉所否認，辯稱：其仍為活會等語。而被上訴人並未能提出
    任何證據證明王荷蕉為死會，是其等請求王荷蕉給付會款，
    並無理由。
  (十)上訴人簡松柏部分：
    被上訴人主張簡松柏參加系爭合會1 會，即會單編號22號，
    為死會，自97年5 月20日起未繳會款一節，為簡松柏所不爭
    執。惟被上訴人主張簡松柏之死會標金為700 元，則為上訴
    人簡松柏所否認，並辯稱：根據律師的資料伊是標560 元等
    語（見本院二審卷第120 頁反面）。而被上訴人就簡松柏之
    標金為700 元，並未能舉證證明，是僅得認簡松柏之標金為
    560 元。因此，簡松柏應給付之會款，自97年5 月20日起至
    98年11月5 日止（被上訴人於原審所提「被告應繳納明細表
    」誤載為98年11月20日；見原審卷(一)第136 頁）共36期，每
    期3,560 元，合計128,160 元。
  (十一)上訴人王春才部分：
    被上訴人主張王春才參加系爭合會1 會，即會單編號23號，
    為死會，自97年5 月20日起未繳會款一節，為王春才所不爭
    執。另上訴人李煙到庭陳稱：王春才的部分都是伊處理的，
    王春才是參加1 會，即會單上標號23號，標金是1,000 元，
    標期伊不知道，97年5 月5 日該期有繳，之後沒有繳等語（
    見本院二審卷第121 頁）。是以標金1,000 元計算王春才應
    給付之會款，自97年5 月20日起至98年11月5 日止（被上訴
    人於原審所提「被告應繳納明細表」誤載為98年11月20日；
    見原審卷(一)第136 頁）共36期，每期4,000 元，合計144,00
    0 元。
  (十二)上訴人郭曉蓮部分：
    被上訴人主張郭曉蓮參加系爭合會1 會，即會單編號24號，
    為死會，自97年5 月20日起未繳會款一節，為郭曉蓮所不爭
    執。另上訴人李煙到庭陳稱：郭曉蓮的部分都是伊處理的，
    郭曉蓮是參加1 會，即會單上標號24號，標金是1,000 元，
    標期伊不知道，97年5 月5 日該期有繳，之後沒有繳等語（
    見本院二審卷第121 頁正反面）。是以標金1,000 元計算郭
    曉蓮應給付之會款，自97年5 月20日起至98年11月5 日止（
    被上訴人於原審所提「被告應繳納明細表」誤載為98年11月
    20日；見原審卷(一)第136 頁）共36期，每期4,000 元，合計
    144,000 元。
  (十三)上訴人李煙部分：
    被上訴人主張李煙參加系爭合會1 會，即會單編號26號，為
    死會，自97年5 月20日起未繳會款一節，為李煙所不爭執。
    惟被上訴人主張李煙之死會標金為760 元，則為上訴人李煙
    所否認，並辯稱：伊是會單編號26號，目前死會，標金620
    元，97年5 月5 日倒會後，該期伊有繳3,620 元給會首的媽
    媽，後來就沒有繳了等語（見本院二審卷第121 頁）。而被
    上訴人就李煙之標金為760 元，並未能舉證證明，是僅得認
    李煙之標金為620 元。因此，李煙應給付之會款，自97年5
    月20日起至98年11月5 日止（被上訴人於原審所提「被告應
    繳納明細表」誤載為98年11月20日；見原審卷(一)第136 頁）
    共36期，每期3,620 元，合計130,320 元。
  (十四)上訴人王巧雲部分：
    被上訴人主張王巧雲參加系爭合會1 會，即會單編號27號，
    為死會，自97年5 月20日起未繳會款一節，為王巧雲所不爭
    執。另上訴人李煙到庭陳稱：王巧雲的部分都是伊處理的，
    王巧雲是參加1 會，即會單上標號27號，標金是1,000 元，
    標期伊不知道，97年5 月5 日該期有繳，之後沒有繳等語（
    見本院二審卷第121 頁正反面）。是以標息1,000 元計算王
    巧雲應給付之會款，自97年5 月20日起至98年11月5 日止（
    被上訴人於原審所提「被告應繳納明細表」誤載為98年11月
    20日；見原審卷(一)第136 頁）共36期，每期4,000 元，合計
    144,000 元。
  (十五)上訴人王偉杰（原審判決誤載為「王偉偉」）部分：
    被上訴人主張王偉杰參加系爭合會1 會，即會單編號28號（
    會單誤載為「王偉偉」），為死會，自97年5 月20日起未繳
    會款一節，為王偉杰所不爭執。惟被上訴人主張王偉杰之死
    會標金為700 元，則為上訴人所否認，被上訴人就此未能舉
    證證明，且上訴人李煙到庭陳稱：王偉杰的部分都是伊處理
    的，為會單上編號28號，目前死會，標金660 元，標期伊不
    知道，97年5 月5 日該期有繳，之後沒有繳等語（見本院二
    審卷第121 頁正反面），是僅得認王偉杰之標金為660 元。
    因此，王偉杰應給付之會款，為97年5 月20日起至98年11月
    5 日止（被上訴人於原審所提「被告應繳納明細表」誤載為
    98年11月20日；見原審卷(一)第136 頁）共36期，每期3,660
    元，合計131,760 元。
  (十六)上訴人陳春蘭部分：
    被上訴人主張陳春蘭參加系爭合會1 會，即會單編號105 號
    ，為死會，標金1,600 元一節，為陳春蘭所不爭執（見原審
    卷(二)第36頁上訴人所提答辯狀；及本院二審卷第175 頁）。
    而就被上訴人主張陳春蘭自97年7 月20日起未繳納會款部分
    （見原審卷(一)第136 頁被上訴人所提「被告應繳納明細表」
    ），陳春蘭於原審98年5 月25日所提答辯狀雖辯稱：其係自
    97年8 月5 日起始未繳納會款等語（見原審卷(二)第36頁），
    惟查：爭合會自97年5 月5 日起即因會首倒會致不能繼續進
    行，依民法第709 條之9 第1 項規定：「因會首破產、逃匿
    或有其他事由致合會不能繼續進行時，會首及已得標會員應
    給付之各期會款，應於每屆標會期日平均交付於未得標之會
    員。但另有約定者，依其約定。」是會首倒會後，會首已無
    收取會款之權限。而陳春蘭並未提出任何證據證明其有繳納
    97 年7月20日該期之會款，及有將該期之會款平均繳予未得
    標之活會會員，是其上開所辯，洵無足採。因此，陳春蘭應
    給付之會款，自97年7 月20日起至98年11月5 日止（被上訴
    人於原審所提「被告應繳納明細表」誤載為98年11月20日；
    見原審卷(一)第136 頁）共32期，每期4,600 元，合計147,20
    0 元。
  (十七)上訴人傅阿友部分：
    被上訴人主張傅阿友參加系爭合會1 會，即會單編號10號，
    為死會，標金1,300 元一節，為傅阿友所不爭執（見本院二
    審卷第175 頁）。而就被上訴人主張傅阿友自97年8 月5 日
    起未繳納會款部分（見原審卷(一)第136 頁被上訴人於原審所
    提「被告應繳納明細表」），傅阿友雖辯稱：其會款一直繳
    至97年9 月20日，都是繳給會首的媽媽等語（見本院二審卷
    第175 頁），惟查：爭合會自97年5 月5 日起即因會首倒會
    致不能繼續進行，依前開民法第709 條之9 第1 項規定，會
    首已無收取會款之權限。而傅阿友並未提出任何證據證明其
    有繳納會款至97年9 月20日，且其縱有將至97年9 月20日止
    之會款繳予會首之母親，依上開規定，亦不生清償之效力。
    因此，傅阿友應給付之會款，自97年8 月5 日起至98年11月
    5 日止（被上訴人於原審所提「被告應繳納明細表」誤載為
    98年11月20日；見原審卷(一)第136 頁）共31期，每期4,300
    元，合計133,300 元。
  (十八)上訴人陳鳳妹部分：
    被上訴人主張陳鳳妹參加系爭合會2 會，即會單編號67、68
    號，均為死會，標金分別為1,000 元、1,300 元一節，為陳
    鳳妹所不爭執（見本院二審卷第175 頁）。而就被上訴人主
    張陳鳳妹自97年7 月20日起未繳納會款部分，陳鳳妹雖辯稱
    ：其會款一直繳至97年8 月20日，都是繳給會首的媽媽等語
    （見本院二審卷第175 、176 頁），惟查：爭合會自97年5
    月5 日起即因會首倒會致不能繼續進行，依前開民法第709
    條之9 第1 項規定，會首已無收取會款之權限。而陳鳳妹並
    未提出任何證據證明其有繳納會款至97年8 月20日，且其縱
    有將至97年8 月20 日 止之會款繳予會首之母親，依上開規
    定，亦不生清償之效力。因此，陳鳳妹應給付之會款，自97
    年7 月20日起至98年11月5 日止（被上訴人於原審所提「被
    告應繳納明細表」誤載為98年11月20日；見原審卷(一)第136
    頁）共32期，每期8,300 元（4,000 元＋4,300 元＝8,300
    元），合計265,600 元。
六、就系爭合會實際活會會數，及前開已得標之上訴人應給付各
    被上訴人之會款金額部分：
  (一)查系爭合會於每月5 日、20日開標，故自97年5 月5 日未開
    標即倒會至98年11月5 日會期結束時止，尚餘之活會數理應
    為37會。惟查：系爭合會因會首戴杏芳有冒標之情事，戴杏
    芳並因而經本院刑事庭以98年度訴字第4192號判決有罪確定
    ，有該刑事偵審影卷、刑事判決書影本在卷可稽，致實際尚
    餘之活會會數高於37會。茲依下列事證計算系爭合會實際之
    活會會數如下：
  1.被上訴人21人共有34支活會，已如前述（按：被上訴人王金
    英實際有2 支活會，雖其本件訴訟僅主張1 支活會之權利，
    惟並無證據證明其拋棄另1 支活會之權利，故本件計算系爭
    合會之實際活會會數，仍應予以計入）。
  2.被上訴人戴惠惠2 會、顏君璞1 會、王荷蕉1 會，已如前述
    。
  3.訴外人顏傅清（會單編號15號）、梁友學（會單編號76 號
    ）、陳香蓮（會單編號94號）各有1 活會，此除經梁友學、
    陳香蓮、顏傅清之母親符小鳳於前開刑事案件審理時證述在
    卷外，會首戴杏芳於上開刑事案件亦到庭表示對其等上開證
    詞沒有意見，且上開3 人前並以系爭合會之活會會員身分，
    向本院對會首戴杏芳聲請核發支付命令（97年度促字第3350
    8 號），戴杏芳收受該支付命令並未異議而告確定，而足認
    定。
  4.訴外人符小鳳、戴秀美（更名為戴開芸；會單誤載為戴香美
    ）、黃法泉（會單誤載為王法泉）、黃法雲（會單誤載為王
    法雲）、湯家振等人亦參加系爭合會各1 會（會單編號依序
    為14、62、74、75、52號），均為活會，亦經符小鳳、戴開
    芸、黃法泉、黃法雲、湯家振之母親湯陳招領於前開刑事案
    件審理時證述在卷，會首戴杏芳於上開刑事案件亦到庭表示
    對其等上開證詞沒有意見，而堪認定。
  5.訴外人王佐才有2 活會（即會單編號29、30號；會單誤載為
    王佑才）、訴外人李金琪有1 活會（會單編號25號）。此除
    經王佐才於台灣板橋地方法院檢察署98年度他字第2164號侵
    占案件偵查中陳明在卷外，並經王佐才之姊王荷花於該案偵
    查中證稱：伊幫戴杏芳召集15支會，尚有4 支活會，11支死
    會，其中王佐才2 支活會、李金琪、王荷蕉各1 支活會等語
    ，業經本院調閱上開偵查卷（見上開偵查卷第51頁）。且上
    訴人李煙於本件99年4 月26日準備程序期日亦到庭陳稱：「
    針對死會的部分我們一直都是承認的，編號25、29、30這3
    個是活會，死會的部分我們都沒有否認。編號29、30的名字
    應該是王佐才，我代理的部分有10個會，3 個活會，7 個死
    會。」等語，而被上訴人等對李煙上開陳述亦當庭表示沒有
    意見（見本院二審卷第174 頁），是足認王佐才有2 支活會
    、李金琪有1 支活會。
  6.訴外人章蘭花參加系爭合會3 會（即會單編號148 、149 、
    150 號），尚有1 支活會，此經章蘭花於台灣板橋地方法院
    檢察署98年度他字第2164號侵占案件偵查中陳稱：伊有2 支
    死會、1 支活會等語在卷外（見上開偵查卷第24頁），章蘭
    花前並以系爭合會之活會會員身分，以其尚有1 支活會，向
    本院對會首戴杏芳聲請核發支付命令（97年度促字第33508
    號）請求給付會款，戴杏芳收受該支付命令並未異議而告確
    定，而足認定。
  7.因此，依上開事證，計算系爭合會實際尚餘活會數，合計應
    為50會。
  (二)按民法第709 條之9 第1 項規定：「因會首破產、逃匿或有
    其他事由致合會不能繼續進行時，會首及已得標會員應給付
    之各期會款，應於每屆標會期日平均交付於未得標之會員。
    但另有約定者，依其約定。」。本件系爭合會於97年5 月5
    日因會首戴杏芳倒會致不能繼續進行，是依上開規定，被上
    訴人得請求各已得標之死會會員給付之會款，為該得標會員
    應繳之會款總額除以系爭合會剩餘之活會會數。因此，依前
    開本判決「事實及理由欄」第五項所認定已得標之上訴人各
    應繳之會款總額，除以系爭合會實際尚餘之50支活會後，即
    為已得標之上訴人應給付予每1 支活會會員之數額，其明細
    如下（按：系爭合會因會首冒標，導致實際活會會數高於應
    餘活會會數37會，因而依上開規定計算之結果，每1 支活會
    得向死會會員請求給付之會款金額，將低於如系爭合會正常
    進行時，每1 支活會本來所得領取之金額。然此部分損失，
    為會首冒標所造成，故活會會員應另向會首請求損害賠償，
    而非得請求死會會員負擔超過其等本應給付之會款總額，併
    此敘明。）：
  1.黃月霞應給付予每1 支活會會員之數額為2,501 元（計算式
    ：125,060 元÷50會＝2,501 元；元以下四捨五入）。
  2.鄭光勇應給付予每1 支活會會員之數額為2,664 元（計算式
    ：133,200 元÷50會＝2,664 元）。
  3.王慧萍應給付予每1 支活會會員之數額為2,534 元（計算式
    ：126,720 元÷50會＝2,534 元；元以下四捨五入）。
  4.楊靜宜應給付予每1 支活會會員之數額為2,606 元（計算式
    ：130,320 元÷50會＝2,606 元；元以下四捨五入）。
  5.鄭素慧應給付予每1 支活會會員之數額為2,542 元（計算式
    ：127,080 元÷50會＝2,542 元；元以下四捨五入）。
  6.簡松柏應給付予每1 支活會會員之數額為2,564 元（計算式
    ：128,160 元÷50會＝2,564 元；元以下四捨五入）。
  7.王春才應給付予每1 支活會會員之數額為2,880 元（計算式
    ：144,000 元÷50會＝2,880 元）。
  8.郭曉蓮應給付予每1 支活會會員之數額為2,880 元（計算式
    ：144,000 元÷50會＝2,880 元）。
  9.李煙應給付予每1 支活會會員之數額為2,606元（計算式：
    130,320 元÷50會＝2,606 元；元以下四捨五入）。
  10.王巧雲應給付予每1 支活會會員之數額為2,880 元（計算式
    ：144,000 元÷50會＝2,880 元）。
  11.王偉杰應給付予每1 支活會會員之數額為2,635 元（計算式
    ：131,760 元÷50會＝2,635 元；元以下四捨五入）。
  12.陳春蘭應給付予每1 支活會會員之數額為2,944 元（計算式
    ：147,200 元÷50會＝2,944 元）。
  13.傅阿友應給付予每1 支活會會員之數額為2,666 元（計算式
    ：133,300 元÷50會＝2,666 元）。
  14.陳鳳妹應給付予每1 支活會會員之數額為5,312 元（計算式
    ：265,600 元÷50會＝5,312 元；元以下四捨五入）。
  (三)因此，依上開上訴人應給付予每1 支活會會員之數額，計算
    被上訴人本件得請求前開已得標之上訴人給付之金額，詳如
    附表壹之一至附表壹之十四所示。
七、從而，本件被上訴人依民法第709 條之9 之規定，請求上訴
    人黃月霞給付如附表壹之一所示之會款及利息、上訴人鄭光
    勇給付如附表壹之二所示之會款及利息、上訴人王慧萍給付
    如附表壹之三所示之會款及利息、上訴人楊靜宜給付如附表
    壹之四所示之會款及利息、上訴人鄭素慧給付如附表壹之五
    所示之會款及利息、上訴人簡松柏給付如附表壹之六所示之
    會款及利息、上訴人王春才給付如附表壹之七所示之會款及
    利息、上訴人郭曉蓮給付如附表壹之八所示之會款及利息、
    上訴人李煙給付如附表壹之九所示之會款及利息、上訴人王
    巧雲給付如附表壹之十所示之會款及利息、上訴人王偉杰給
    付如附表壹之十一所示之會款及利息、上訴人陳春蘭給付如
    附表壹之十二所示之會款及利息、上訴人傅阿友給付如附表
    壹之十三所示之會款及利息、上訴人陳鳳妹給付如附表壹之
    十四所示之會款及利息為有理由，應予准許。逾上開範圍所
    為之請求，為無理由，應予駁回。又上開應准許部分，係就
    民事訴訟法第427 條第2 項第7 款適用簡易程序所為上開上
    訴人敗訴之判決，應依職權告假執行。原審就超過上開應准
    許部分，為上訴人敗訴之判決，並為假執行之告，自有未洽
    。上訴意旨就此部分指摘原判決不當，求予廢棄改判，為有
    理由。至於上開應准許部分，原審判命上訴人給付，並依職
    權為假執行之告，核無違誤，上訴意旨，就此部分，仍執陳
    詞，指摘原判決不當，求予廢棄，為無理由，應駁回其上訴
    。
八、據上論結，本件上訴為一部有理由，一部無理由，依民事訴
    訟法第436 條之1 第3 項、第450 條、第449 條第1 項、第
    79條、第85條第1項前段，判決如主文。
中    華    民    國   100    年    1     月    12    日
                  民事第一庭    審判長法  官  李世貴
                                      法  官  陳翠琪
                                      法  官  黃信樺
以上正本證明與原本無異
如對本判決上訴，須於判決送達後20日內向本院提出上訴狀，同
時表明上訴理由；如已於本判決示後送達前提起上訴者，應於判
決送達後10日內補具上訴理由（均須按他造當事人之人數附繕本
）。如委任律師提起上訴者，應一併繳納上訴審裁判費。
中    華    民    國   100    年    1     月    12    日
                                      書記官  李佳靜
附表壹之一（上訴人黃月霞）：
┌───────────────────────────────┐
│上訴人黃月霞應給付各被上訴人下列之金額，及均自起訴狀繕本送達翌│
│日即98年3 月30日起至清償日止，按年息5%計算之利息。            │
├────┬───┬──────────────────────┤
│被上訴人│活會數│黃月霞應給付之金額（新台幣）                │
│姓名    │      │（計算式：2,501元×活會數）                 │
├────┼───┼──────────────────────┤
│陳桂香  │1 會  │2,501元。                                   │
├────┼───┼──────────────────────┤
│陶冬雲  │1 會  │2,501元。                                   │
├────┼───┼──────────────────────┤
│賀陳君子│1 會  │2,501元。                                   │
├────┼───┼──────────────────────┤
│賀文鳳  │1 會  │2,501元。                                   │
├────┼───┼──────────────────────┤
│韓翠娥  │1 會  │2,501元。                                   │
├────┼───┼──────────────────────┤
│李美金  │1 會  │2,501元。                                   │
├────┼───┼──────────────────────┤
│金張月桂│5 會  │12,505元。                                  │
├────┼───┼──────────────────────┤
│曹秀蘭  │1 會  │2,501元。                                   │
├────┼───┼──────────────────────┤
│顧香蘭  │3 會  │7,503元。                                   │
├────┼───┼──────────────────────┤
│徐一鳴  │3 會  │7,503元。                                   │
├────┼───┼──────────────────────┤
│徐宗正  │1 會  │2,501元。                                   │
├────┼───┼──────────────────────┤
│徐秀蓮  │2 會  │5,002元。                                   │
├────┼───┼──────────────────────┤
│彭文鳳  │1 會  │2,501元。                                   │
├────┼───┼──────────────────────┤
│葉菊芬  │2 會  │5,002元。                                   │
├────┼───┼──────────────────────┤
│金詩縈  │1 會  │2,501元。                                   │
├────┼───┼──────────────────────┤
│梁有貞  │1 會  │2,501元。                                   │
├────┼───┼──────────────────────┤
│梁有平  │1 會  │2,501元。                                   │
├────┼───┼──────────────────────┤
│王金英  │1 會  │2,501元。                                   │
├────┼───┼──────────────────────┤
│孫桂花  │1 會  │2,501元。                                   │
├────┼───┼──────────────────────┤
│徐陳桂領│2 會  │5,002元。                                   │
├────┼───┼──────────────────────┤
│徐宗林  │2 會  │5,002元。                                   │
└────┴───┴──────────────────────┘
附表壹之二（上訴人鄭光勇）：
┌───────────────────────────────┐
│上訴人鄭光勇應給付各被上訴人下列之金額，及均自起訴狀繕本送達翌│
│日即98年3 月31日起至清償日止，按年息5%計算之利息。            │
├────┬───┬──────────────────────┤
│被上訴人│活會數│鄭光勇應給付之金額（新台幣）                │
│姓名    │      │（計算式：2,664元×活會數）                 │
├────┼───┼──────────────────────┤
│陳桂香  │1 會  │2,664元。                                   │
├────┼───┼──────────────────────┤
│陶冬雲  │1 會  │2,664元。                                   │
├────┼───┼──────────────────────┤
│賀陳君子│1 會  │2,664元。                                   │
├────┼───┼──────────────────────┤
│賀文鳳  │1 會  │2,664元。                                   │
├────┼───┼──────────────────────┤
│韓翠娥  │1 會  │2,664元。                                   │
├────┼───┼──────────────────────┤
│李美金  │1 會  │2,664元。                                   │
├────┼───┼──────────────────────┤
│金張月桂│5 會  │13,320元。                                  │
├────┼───┼──────────────────────┤
│曹秀蘭  │1 會  │2,664元。                                   │
├────┼───┼──────────────────────┤
│顧香蘭  │3 會  │7,992元。                                   │
├────┼───┼──────────────────────┤
│徐一鳴  │3 會  │7,992元。                                   │
├────┼───┼──────────────────────┤
│徐宗正  │1 會  │2,664元。                                   │
├────┼───┼──────────────────────┤
│徐秀蓮  │2 會  │5,328元。                                   │
├────┼───┼──────────────────────┤
│彭文鳳  │1 會  │2,664元。                                   │
├────┼───┼──────────────────────┤
│葉菊芬  │2 會  │5,328元。                                   │
├────┼───┼──────────────────────┤
│金詩縈  │1 會  │2,664元。                                   │
├────┼───┼──────────────────────┤
│梁有貞  │1 會  │2,664元。                                   │
├────┼───┼──────────────────────┤
│梁有平  │1 會  │2,664元。                                   │
├────┼───┼──────────────────────┤
│王金英  │1 會  │2,664元。                                   │
├────┼───┼──────────────────────┤
│孫桂花  │1 會  │2,664元。                                   │
├────┼───┼──────────────────────┤
│徐陳桂領│2 會  │5,328元。                                   │
├────┼───┼──────────────────────┤
│徐宗林  │2 會  │5,328元。                                   │
└────┴───┴──────────────────────┘
附表壹之三（上訴人王慧萍）：
┌───────────────────────────────┐
│上訴人王慧萍應給付各被上訴人下列之金額，及均自起訴狀繕本送達翌│
│日即98年3 月31日起至清償日止，按年息5%計算之利息。            │
├────┬───┬──────────────────────┤
│被上訴人│活會數│王慧萍應給付之金額（新台幣）                │
│姓名    │      │（計算式：2,534元×活會數）                 │
├────┼───┼──────────────────────┤
│陳桂香  │1 會  │2,534元。                                   │
├────┼───┼──────────────────────┤
│陶冬雲  │1 會  │2,534元。                                   │
├────┼───┼──────────────────────┤
│賀陳君子│1 會  │2,534元。                                   │
├────┼───┼──────────────────────┤
│賀文鳳  │1 會  │2,534元。                                   │
├────┼───┼──────────────────────┤
│韓翠娥  │1 會  │2,534元。                                   │
├────┼───┼──────────────────────┤
│李美金  │1 會  │2,534元。                                   │
├────┼───┼──────────────────────┤
│金張月桂│5 會  │12,670元。                                  │
├────┼───┼──────────────────────┤
│曹秀蘭  │1 會  │2,534元。                                   │
├────┼───┼──────────────────────┤
│顧香蘭  │3 會  │7,602元。                                   │
├────┼───┼──────────────────────┤
│徐一鳴  │3 會  │7,602元。                                   │
├────┼───┼──────────────────────┤
│徐宗正  │1 會  │2,534元。                                   │
├────┼───┼──────────────────────┤
│徐秀蓮  │2 會  │5,068元。                                   │
├────┼───┼──────────────────────┤
│彭文鳳  │1 會  │2,534元。                                   │
├────┼───┼──────────────────────┤
│葉菊芬  │2 會  │5,068元。                                   │
├────┼───┼──────────────────────┤
│金詩縈  │1 會  │2,534元。                                   │
├────┼───┼──────────────────────┤
│梁有貞  │1 會  │2,534元。                                   │
├────┼───┼──────────────────────┤
│梁有平  │1 會  │2,534元。                                   │
├────┼───┼──────────────────────┤
│王金英  │1 會  │2,534元。                                   │
├────┼───┼──────────────────────┤
│孫桂花  │1 會  │2,534元。                                   │
├────┼───┼──────────────────────┤
│徐陳桂領│2 會  │5,068元。                                   │
├────┼───┼──────────────────────┤
│徐宗林  │2 會  │5,068元。                                   │
└────┴───┴──────────────────────┘
附表壹之四（上訴人楊靜宜）：
┌───────────────────────────────┐
│上訴人楊靜宜應給付各被上訴人下列之金額，及均自起訴狀繕本送達翌│
│日即98年3 月31日起至清償日止，按年息5%計算之利息。            │
├────┬───┬──────────────────────┤
│被上訴人│活會數│楊靜宜應給付之金額（新台幣）                │
│姓名    │      │（計算式：2,606元×活會數）                 │
├────┼───┼──────────────────────┤
│陳桂香  │1 會  │2,606元。                                   │
├────┼───┼──────────────────────┤
│陶冬雲  │1 會  │2,606元。                                   │
├────┼───┼──────────────────────┤
│賀陳君子│1 會  │2,606元。                                   │
├────┼───┼──────────────────────┤
│賀文鳳  │1 會  │2,606元。                                   │
├────┼───┼──────────────────────┤
│韓翠娥  │1 會  │2,606元。                                   │
├────┼───┼──────────────────────┤
│李美金  │1 會  │2,606元。                                   │
├────┼───┼──────────────────────┤
│金張月桂│5 會  │13,030元。                                  │
├────┼───┼──────────────────────┤
│曹秀蘭  │1 會  │2,606元。                                   │
├────┼───┼──────────────────────┤
│顧香蘭  │3 會  │7,818元。                                   │
├────┼───┼──────────────────────┤
│徐一鳴  │3 會  │7,818元。                                   │
├────┼───┼──────────────────────┤
│徐宗正  │1 會  │2,606元。                                   │
├────┼───┼──────────────────────┤
│徐秀蓮  │2 會  │5,212元。                                   │
├────┼───┼──────────────────────┤
│彭文鳳  │1 會  │2,606元。                                   │
├────┼───┼──────────────────────┤
│葉菊芬  │2 會  │5,212元。                                   │
├────┼───┼──────────────────────┤
│金詩縈  │1 會  │2,606元。                                   │
├────┼───┼──────────────────────┤
│梁有貞  │1 會  │2,606元。                                   │
├────┼───┼──────────────────────┤
│梁有平  │1 會  │2,606元。                                   │
├────┼───┼──────────────────────┤
│王金英  │1 會  │2,606元。                                   │
├────┼───┼──────────────────────┤
│孫桂花  │1 會  │2,606元。                                   │
├────┼───┼──────────────────────┤
│徐陳桂領│2 會  │5,212元。                                   │
├────┼───┼──────────────────────┤
│徐宗林  │2 會  │5,212元。                                   │
└────┴───┴──────────────────────┘
附表壹之五（上訴人鄭素慧）：
┌───────────────────────────────┐
│上訴人鄭素慧應給付各被上訴人下列之金額，及均自起訴狀繕本送達翌│
│日即98年3 月31日起至清償日止，按年息5%計算之利息。            │
├────┬───┬──────────────────────┤
│被上訴人│活會數│鄭素慧應給付之金額（新台幣）                │
│姓名    │      │（計算式：2,542元×活會數）                 │
├────┼───┼──────────────────────┤
│陳桂香  │1 會  │2,542元。                                   │
├────┼───┼──────────────────────┤
│陶冬雲  │1 會  │2,542元。                                   │
├────┼───┼──────────────────────┤
│賀陳君子│1 會  │2,542元。                                   │
├────┼───┼──────────────────────┤
│賀文鳳  │1 會  │2,542元。                                   │
├────┼───┼──────────────────────┤
│韓翠娥  │1 會  │2,542元。                                   │
├────┼───┼──────────────────────┤
│李美金  │1 會  │2,542元。                                   │
├────┼───┼──────────────────────┤
│金張月桂│5 會  │12,710元。                                  │
├────┼───┼──────────────────────┤
│曹秀蘭  │1 會  │2,542元。                                   │
├────┼───┼──────────────────────┤
│顧香蘭  │3 會  │7,626元。                                   │
├────┼───┼──────────────────────┤
│徐一鳴  │3 會  │7,626元。                                   │
├────┼───┼──────────────────────┤
│徐宗正  │1 會  │2,542元。                                   │
├────┼───┼──────────────────────┤
│徐秀蓮  │2 會  │5,084元。                                   │
├────┼───┼──────────────────────┤
│彭文鳳  │1 會  │2,542元。                                   │
├────┼───┼──────────────────────┤
│葉菊芬  │2 會  │5,084元。                                   │
├────┼───┼──────────────────────┤
│金詩縈  │1 會  │2,542元。                                   │
├────┼───┼──────────────────────┤
│梁有貞  │1 會  │2,542元。                                   │
├────┼───┼──────────────────────┤
│梁有平  │1 會  │2,542元。                                   │
├────┼───┼──────────────────────┤
│王金英  │1 會  │2,542元。                                   │
├────┼───┼──────────────────────┤
│孫桂花  │1 會  │2,542元。                                   │
├────┼───┼──────────────────────┤
│徐陳桂領│2 會  │5,084元。                                   │
├────┼───┼──────────────────────┤
│徐宗林  │2 會  │5,084元。                                   │
└────┴───┴──────────────────────┘
附表壹之六（上訴人簡松柏）：
┌───────────────────────────────┐
│上訴人簡松柏應給付各被上訴人下列之金額，及均自起訴狀繕本送達翌│
│日即98年3 月31日起至清償日止，按年息5%計算之利息。            │
├────┬───┬──────────────────────┤
│被上訴人│活會數│簡松柏應給付之金額（新台幣）                │
│姓名    │      │（計算式：2,564元×活會數）                 │
├────┼───┼──────────────────────┤
│陳桂香  │1 會  │2,564元。                                   │
├────┼───┼──────────────────────┤
│陶冬雲  │1 會  │2,564元。                                   │
├────┼───┼──────────────────────┤
│賀陳君子│1 會  │2,564元。                                   │
├────┼───┼──────────────────────┤
│賀文鳳  │1 會  │2,564元。                                   │
├────┼───┼──────────────────────┤
│韓翠娥  │1 會  │2,564元。                                   │
├────┼───┼──────────────────────┤
│李美金  │1 會  │2,564元。                                   │
├────┼───┼──────────────────────┤
│金張月桂│5 會  │12,820元。                                  │
├────┼───┼──────────────────────┤
│曹秀蘭  │1 會  │2,564元。                                   │
├────┼───┼──────────────────────┤
│顧香蘭  │3 會  │7,692元。                                   │
├────┼───┼──────────────────────┤
│徐一鳴  │3 會  │7,692元。                                   │
├────┼───┼──────────────────────┤
│徐宗正  │1 會  │2,564元。                                   │
├────┼───┼──────────────────────┤
│徐秀蓮  │2 會  │5,128元。                                   │
├────┼───┼──────────────────────┤
│彭文鳳  │1 會  │2,564元。                                   │
├────┼───┼──────────────────────┤
│葉菊芬  │2 會  │5,128元。                                   │
├────┼───┼──────────────────────┤
│金詩縈  │1 會  │2,564元。                                   │
├────┼───┼──────────────────────┤
│梁有貞  │1 會  │2,564元。                                   │
├────┼───┼──────────────────────┤
│梁有平  │1 會  │2,564元。                                   │
├────┼───┼──────────────────────┤
│王金英  │1 會  │2,564元。                                   │
├────┼───┼──────────────────────┤
│孫桂花  │1 會  │2,564元。                                   │
├────┼───┼──────────────────────┤
│徐陳桂領│2 會  │5,128元。                                   │
├────┼───┼──────────────────────┤
│徐宗林  │2 會  │5,128元。                                   │
└────┴───┴──────────────────────┘
附表壹之七（上訴人王春才）：
┌───────────────────────────────┐
│上訴人王春才應給付各被上訴人下列之金額，及均自起訴狀繕本送達翌│
│日即98年3 月31日起至清償日止，按年息5%計算之利息。            │
├────┬───┬──────────────────────┤
│被上訴人│活會數│王春才應給付之金額（新台幣）                │
│姓名    │      │（計算式：2,880元×活會數）                 │
├────┼───┼──────────────────────┤
│陳桂香  │1 會  │2,880元。                                   │
├────┼───┼──────────────────────┤
│陶冬雲  │1 會  │2,880元。                                   │
├────┼───┼──────────────────────┤
│賀陳君子│1 會  │2,880元。                                   │
├────┼───┼──────────────────────┤
│賀文鳳  │1 會  │2,880元。                                   │
├────┼───┼──────────────────────┤
│韓翠娥  │1 會  │2,880元。                                   │
├────┼───┼──────────────────────┤
│李美金  │1 會  │2,880元。                                   │
├────┼───┼──────────────────────┤
│金張月桂│5 會  │14,400元。                                  │
├────┼───┼──────────────────────┤
│曹秀蘭  │1 會  │2,880元。                                   │
├────┼───┼──────────────────────┤
│顧香蘭  │3 會  │8,640元。                                   │
├────┼───┼──────────────────────┤
│徐一鳴  │3 會  │8,640元。                                   │
├────┼───┼──────────────────────┤
│徐宗正  │1 會  │2,880元。                                   │
├────┼───┼──────────────────────┤
│徐秀蓮  │2 會  │5,760元。                                   │
├────┼───┼──────────────────────┤
│彭文鳳  │1 會  │2,880元。                                   │
├────┼───┼──────────────────────┤
│葉菊芬  │2 會  │5,760元。                                   │
├────┼───┼──────────────────────┤
│金詩縈  │1 會  │2,880元。                                   │
├────┼───┼──────────────────────┤
│梁有貞  │1 會  │2,880元。                                   │
├────┼───┼──────────────────────┤
│梁有平  │1 會  │2,880元。                                   │
├────┼───┼──────────────────────┤
│王金英  │1 會  │2,880元。                                   │
├────┼───┼──────────────────────┤
│孫桂花  │1 會  │2,880元。                                   │
├────┼───┼──────────────────────┤
│徐陳桂領│2 會  │5,760元。                                   │
├────┼───┼──────────────────────┤
│徐宗林  │2 會  │5,760元。                                   │
└────┴───┴──────────────────────┘
附表壹之八（上訴人郭曉蓮）：
┌───────────────────────────────┐
│上訴人郭曉蓮應給付各被上訴人下列之金額，及均自起訴狀繕本送達翌│
│日即98年3 月31日起至清償日止，按年息5%計算之利息。            │
├────┬───┬──────────────────────┤
│被上訴人│活會數│郭曉蓮應給付之金額（新台幣）                │
│姓名    │      │（計算式：2,880元×活會數）                 │
├────┼───┼──────────────────────┤
│陳桂香  │1 會  │2,880元。                                   │
├────┼───┼──────────────────────┤
│陶冬雲  │1 會  │2,880元。                                   │
├────┼───┼──────────────────────┤
│賀陳君子│1 會  │2,880元。                                   │
├────┼───┼──────────────────────┤
│賀文鳳  │1 會  │2,880元。                                   │
├────┼───┼──────────────────────┤
│韓翠娥  │1 會  │2,880元。                                   │
├────┼───┼──────────────────────┤
│李美金  │1 會  │2,880元。                                   │
├────┼───┼──────────────────────┤
│金張月桂│5 會  │14,400元。                                  │
├────┼───┼──────────────────────┤
│曹秀蘭  │1 會  │2,880元。                                   │
├────┼───┼──────────────────────┤
│顧香蘭  │3 會  │8,640元。                                   │
├────┼───┼──────────────────────┤
│徐一鳴  │3 會  │8,640元。                                   │
├────┼───┼──────────────────────┤
│徐宗正  │1 會  │2,880元。                                   │
├────┼───┼──────────────────────┤
│徐秀蓮  │2 會  │5,760元。                                   │
├────┼───┼──────────────────────┤
│彭文鳳  │1 會  │2,880元。                                   │
├────┼───┼──────────────────────┤
│葉菊芬  │2 會  │5,760元。                                   │
├────┼───┼──────────────────────┤
│金詩縈  │1 會  │2,880元。                                   │
├────┼───┼──────────────────────┤
│梁有貞  │1 會  │2,880元。                                   │
├────┼───┼──────────────────────┤
│梁有平  │1 會  │2,880元。                                   │
├────┼───┼──────────────────────┤
│王金英  │1 會  │2,880元。                                   │
├────┼───┼──────────────────────┤
│孫桂花  │1 會  │2,880元。                                   │
├────┼───┼──────────────────────┤
│徐陳桂領│2 會  │5,760元。                                   │
├────┼───┼──────────────────────┤
│徐宗林  │2 會  │5,760元。                                   │
└────┴───┴──────────────────────┘
附表壹之九（上訴人李煙）：
┌───────────────────────────────┐
│上訴人李煙應給付各被上訴人下列之金額，及均自起訴狀繕本送達翌日│
│即98年3 月18日（見原審卷(一)第50、51頁；原審判決誤載為98年3 月31│
│日，應予更正）起至清償日止，按年息5%計算之利息。              │
├────┬───┬──────────────────────┤
│被上訴人│活會數│李煙應給付之金額（新台幣）                  │
│姓名    │      │（計算式：2,606元×活會數）                 │
├────┼───┼──────────────────────┤
│陳桂香  │1 會  │2,606元。                                   │
├────┼───┼──────────────────────┤
│陶冬雲  │1 會  │2,606元。                                   │
├────┼───┼──────────────────────┤
│賀陳君子│1 會  │2,606元。                                   │
├────┼───┼──────────────────────┤
│賀文鳳  │1 會  │2,606元。                                   │
├────┼───┼──────────────────────┤
│韓翠娥  │1 會  │2,606元。                                   │
├────┼───┼──────────────────────┤
│李美金  │1 會  │2,606元。                                   │
├────┼───┼──────────────────────┤
│金張月桂│5 會  │13,030元。                                  │
├────┼───┼──────────────────────┤
│曹秀蘭  │1 會  │2,606元。                                   │
├────┼───┼──────────────────────┤
│顧香蘭  │3 會  │7,818元。                                   │
├────┼───┼──────────────────────┤
│徐一鳴  │3 會  │7,818元。                                   │
├────┼───┼──────────────────────┤
│徐宗正  │1 會  │2,606元。                                   │
├────┼───┼──────────────────────┤
│徐秀蓮  │2 會  │5,212元。                                   │
├────┼───┼──────────────────────┤
│彭文鳳  │1 會  │2,606元。                                   │
├────┼───┼──────────────────────┤
│葉菊芬  │2 會  │5,212元。                                   │
├────┼───┼──────────────────────┤
│金詩縈  │1 會  │2,606元。                                   │
├────┼───┼──────────────────────┤
│梁有貞  │1 會  │2,606元。                                   │
├────┼───┼──────────────────────┤
│梁有平  │1 會  │2,606元。                                   │
├────┼───┼──────────────────────┤
│王金英  │1 會  │2,606元。                                   │
├────┼───┼──────────────────────┤
│孫桂花  │1 會  │2,606元。                                   │
├────┼───┼──────────────────────┤
│徐陳桂領│2 會  │5,212元。                                   │
├────┼───┼──────────────────────┤
│徐宗林  │2 會  │5,212元。                                   │
└────┴───┴──────────────────────┘
附表壹之十（上訴人王巧雲）：
┌───────────────────────────────┐
│上訴人王巧雲應給付各被上訴人下列之金額，及均自起訴狀繕本送達翌│
│日即98年3 月31日起至清償日止，按年息5%計算之利息。            │
├────┬───┬──────────────────────┤
│被上訴人│活會數│王巧雲應給付之金額（新台幣）                │
│姓名    │      │（計算式：2,880元×活會數）                 │
├────┼───┼──────────────────────┤
│陳桂香  │1 會  │2,880元。                                   │
├────┼───┼──────────────────────┤
│陶冬雲  │1 會  │2,880元。                                   │
├────┼───┼──────────────────────┤
│賀陳君子│1 會  │2,880元。                                   │
├────┼───┼──────────────────────┤
│賀文鳳  │1 會  │2,880元。                                   │
├────┼───┼──────────────────────┤
│韓翠娥  │1 會  │2,880元。                                   │
├────┼───┼──────────────────────┤
│李美金  │1 會  │2,880元。                                   │
├────┼───┼──────────────────────┤
│金張月桂│5 會  │14,400元。                                  │
├────┼───┼──────────────────────┤
│曹秀蘭  │1 會  │2,880元。                                   │
├────┼───┼──────────────────────┤
│顧香蘭  │3 會  │8,640元。                                   │
├────┼───┼──────────────────────┤
│徐一鳴  │3 會  │8,640元。                                   │
├────┼───┼──────────────────────┤
│徐宗正  │1 會  │2,880元。                                   │
├────┼───┼──────────────────────┤
│徐秀蓮  │2 會  │5,760元。                                   │
├────┼───┼──────────────────────┤
│彭文鳳  │1 會  │2,880元。                                   │
├────┼───┼──────────────────────┤
│葉菊芬  │2 會  │5,760元。                                   │
├────┼───┼──────────────────────┤
│金詩縈  │1 會  │2,880元。                                   │
├────┼───┼──────────────────────┤
│梁有貞  │1 會  │2,880元。                                   │
├────┼───┼──────────────────────┤
│梁有平  │1 會  │2,880元。                                   │
├────┼───┼──────────────────────┤
│王金英  │1 會  │2,880元。                                   │
├────┼───┼──────────────────────┤
│孫桂花  │1 會  │2,880元。                                   │
├────┼───┼──────────────────────┤
│徐陳桂領│2 會  │5,760元。                                   │
├────┼───┼──────────────────────┤
│徐宗林  │2 會  │5,760元。                                   │
└────┴───┴──────────────────────┘
附表壹之十一（上訴人王偉杰）：
┌───────────────────────────────┐
│上訴人王偉杰應給付各被上訴人下列之金額，及均自起訴狀繕本送達翌│
│日即98年3 月31日起至清償日止，按年息5%計算之利息。            │
├────┬───┬──────────────────────┤
│被上訴人│活會數│王偉杰應給付之金額（新台幣）                │
│姓名    │      │（計算式：2,635元×活會數）                 │
├────┼───┼──────────────────────┤
│陳桂香  │1 會  │2,635元。                                   │
├────┼───┼──────────────────────┤
│陶冬雲  │1 會  │2,635元。                                   │
├────┼───┼──────────────────────┤
│賀陳君子│1 會  │2,635元。                                   │
├────┼───┼──────────────────────┤
│賀文鳳  │1 會  │2,635元。                                   │
├────┼───┼──────────────────────┤
│韓翠娥  │1 會  │2,635元。                                   │
├────┼───┼──────────────────────┤
│李美金  │1 會  │2,635元。                                   │
├────┼───┼──────────────────────┤
│金張月桂│5 會  │13,175元。                                  │
├────┼───┼──────────────────────┤
│曹秀蘭  │1 會  │2,635元。                                   │
├────┼───┼──────────────────────┤
│顧香蘭  │3 會  │7,905元。                                   │
├────┼───┼──────────────────────┤
│徐一鳴  │3 會  │7,905元。                                   │
├────┼───┼──────────────────────┤
│徐宗正  │1 會  │2,635元。                                   │
├────┼───┼──────────────────────┤
│徐秀蓮  │2 會  │5,270元。                                   │
├────┼───┼──────────────────────┤
│彭文鳳  │1 會  │2,635元。                                   │
├────┼───┼──────────────────────┤
│葉菊芬  │2 會  │5,270元。                                   │
├────┼───┼──────────────────────┤
│金詩縈  │1 會  │2,635元。                                   │
├────┼───┼──────────────────────┤
│梁有貞  │1 會  │2,635元。                                   │
├────┼───┼──────────────────────┤
│梁有平  │1 會  │2,635元。                                   │
├────┼───┼──────────────────────┤
│王金英  │1 會  │2,635元。                                   │
├────┼───┼──────────────────────┤
│孫桂花  │1 會  │2,635元。                                   │
├────┼───┼──────────────────────┤
│徐陳桂領│2 會  │5,270元。                                   │
├────┼───┼──────────────────────┤
│徐宗林  │2 會  │5,270元。                                   │
└────┴───┴──────────────────────┘
附表壹之十二（上訴人陳春蘭）：
┌───────────────────────────────┐
│上訴人陳春蘭應給付各被上訴人下列之金額，及均自起訴狀繕本送達翌│
│日即98年3 月18日起至清償日止，按年息5%計算之利息。            │
├────┬───┬──────────────────────┤
│被上訴人│活會數│陳春蘭應給付之金額（新台幣）                │
│姓名    │      │（計算式：2,944元×活會數）                 │
├────┼───┼──────────────────────┤
│陳桂香  │1 會  │2,944元。                                   │
├────┼───┼──────────────────────┤
│陶冬雲  │1 會  │2,944元。                                   │
├────┼───┼──────────────────────┤
│賀陳君子│1 會  │2,944元。                                   │
├────┼───┼──────────────────────┤
│賀文鳳  │1 會  │2,944元。                                   │
├────┼───┼──────────────────────┤
│韓翠娥  │1 會  │2,944元。                                   │
├────┼───┼──────────────────────┤
│李美金  │1 會  │2,944元。                                   │
├────┼───┼──────────────────────┤
│金張月桂│5 會  │14,720元。                                  │
├────┼───┼──────────────────────┤
│曹秀蘭  │1 會  │2,944元。                                   │
├────┼───┼──────────────────────┤
│顧香蘭  │3 會  │8,832元。                                   │
├────┼───┼──────────────────────┤
│徐一鳴  │3 會  │8,832元。                                   │
├────┼───┼──────────────────────┤
│徐宗正  │1 會  │2,944元。                                   │
├────┼───┼──────────────────────┤
│徐秀蓮  │2 會  │5,888元。                                   │
├────┼───┼──────────────────────┤
│彭文鳳  │1 會  │2,944元。                                   │
├────┼───┼──────────────────────┤
│葉菊芬  │2 會  │5,888元。                                   │
├────┼───┼──────────────────────┤
│金詩縈  │1 會  │2,944元。                                   │
├────┼───┼──────────────────────┤
│梁有貞  │1 會  │2,944元。                                   │
├────┼───┼──────────────────────┤
│梁有平  │1 會  │2,944元。                                   │
├────┼───┼──────────────────────┤
│王金英  │1 會  │2,944元。                                   │
├────┼───┼──────────────────────┤
│孫桂花  │1 會  │2,944元。                                   │
├────┼───┼──────────────────────┤
│徐陳桂領│2 會  │5,888元。                                   │
├────┼───┼──────────────────────┤
│徐宗林  │2 會  │5,888元。                                   │
└────┴───┴──────────────────────┘
附表壹之十三（上訴人傅阿友）：
┌───────────────────────────────┐
│上訴人傅阿友應給付各被上訴人下列之金額，及均自起訴狀繕本送達翌│
│日即98年3 月18日起至清償日止，按年息5%計算之利息。            │
├────┬───┬──────────────────────┤
│被上訴人│活會數│傅阿友應給付之金額（新台幣）                │
│姓名    │      │（計算式：2,666元×活會數）                 │
├────┼───┼──────────────────────┤
│陳桂香  │1 會  │2,666元。                                   │
├────┼───┼──────────────────────┤
│陶冬雲  │1 會  │2,666元。                                   │
├────┼───┼──────────────────────┤
│賀陳君子│1 會  │2,666元。                                   │
├────┼───┼──────────────────────┤
│賀文鳳  │1 會  │2,666元。                                   │
├────┼───┼──────────────────────┤
│韓翠娥  │1 會  │2,666元。                                   │
├────┼───┼──────────────────────┤
│李美金  │1 會  │2,666元。                                   │
├────┼───┼──────────────────────┤
│金張月桂│5 會  │13,330元。                                  │
├────┼───┼──────────────────────┤
│曹秀蘭  │1 會  │2,666元。                                   │
├────┼───┼──────────────────────┤
│顧香蘭  │3 會  │7,998元。                                   │
├────┼───┼──────────────────────┤
│徐一鳴  │3 會  │7,998元。                                   │
├────┼───┼──────────────────────┤
│徐宗正  │1 會  │2,666元。                                   │
├────┼───┼──────────────────────┤
│徐秀蓮  │2 會  │5,332元。                                   │
├────┼───┼──────────────────────┤
│彭文鳳  │1 會  │2,666元。                                   │
├────┼───┼──────────────────────┤
│葉菊芬  │2 會  │5,332元。                                   │
├────┼───┼──────────────────────┤
│金詩縈  │1 會  │2,666元。                                   │
├────┼───┼──────────────────────┤
│梁有貞  │1 會  │2,666元。                                   │
├────┼───┼──────────────────────┤
│梁有平  │1 會  │2,666元。                                   │
├────┼───┼──────────────────────┤
│王金英  │1 會  │2,666元。                                   │
├────┼───┼──────────────────────┤
│孫桂花  │1 會  │2,666元。                                   │
├────┼───┼──────────────────────┤
│徐陳桂領│2 會  │5,332元。                                   │
├────┼───┼──────────────────────┤
│徐宗林  │2 會  │5,332元。                                   │
└────┴───┴──────────────────────┘
附表壹之十四（上訴人陳鳳妹）：
┌───────────────────────────────┐
│上訴人陳鳳妹應給付各被上訴人下列之金額，及均自起訴狀繕本送達翌│
│日即98年3 月31日起至清償日止，按年息5%計算之利息。            │
├────┬───┬──────────────────────┤
│被上訴人│活會數│陳鳳妹應給付之金額（新台幣）                │
│姓名    │      │（計算式：5,312元×活會數）                 │
├────┼───┼──────────────────────┤
│陳桂香  │1 會  │5,312元。                                   │
├────┼───┼──────────────────────┤
│陶冬雲  │1 會  │5,312元。                                   │
├────┼───┼──────────────────────┤
│賀陳君子│1 會  │5,312元。                                   │
├────┼───┼──────────────────────┤
│賀文鳳  │1 會  │5,312元。                                   │
├────┼───┼──────────────────────┤
│韓翠娥  │1 會  │5,312元。                                   │
├────┼───┼──────────────────────┤
│李美金  │1 會  │5,420元。                                   │
├────┼───┼──────────────────────┤
│金張月桂│5 會  │26,560元。                                  │
├────┼───┼──────────────────────┤
│曹秀蘭  │1 會  │5,312元。                                   │
├────┼───┼──────────────────────┤
│顧香蘭  │3 會  │15,936元。                                  │
├────┼───┼──────────────────────┤
│徐一鳴  │3 會  │15,936元。                                  │
├────┼───┼──────────────────────┤
│徐宗正  │1 會  │5,312元。                                   │
├────┼───┼──────────────────────┤
│徐秀蓮  │2 會  │10,624元。                                  │
├────┼───┼──────────────────────┤
│彭文鳳  │1 會  │5,312元。                                   │
├────┼───┼──────────────────────┤
│葉菊芬  │2 會  │10,624元。                                  │
├────┼───┼──────────────────────┤
│金詩縈  │1 會  │5,312元。                                   │
├────┼───┼──────────────────────┤
│梁有貞  │1 會  │5,312元。                                   │
├────┼───┼──────────────────────┤
│梁有平  │1 會  │5,312元。                                   │
├────┼───┼──────────────────────┤
│王金英  │1 會  │5,312元。                                   │
├────┼───┼──────────────────────┤
│孫桂花  │1 會  │5,312元。                                   │
├────┼───┼──────────────────────┤
│徐陳桂領│2 會  │10,624元。                                  │
├────┼───┼──────────────────────┤
│徐宗林  │2 會  │10,624元。                                  │
└────┴───┴──────────────────────┘